臺灣彰化地方法院民事判決　九十三年度親字第一九號
　　原　　　告　　乙○○
　　送達代收人　　甲○○
　　被　　　告　　丙○○
　　兼法定代理人　丁○○
右當事人間否認子女事件，於民國九十三年七月十四日言詞辯論終結，本院判決如左
：
    主      文
確認被告丙○○（民國九十三年四月一日生）非被告丁○○之婚生女。
訴訟費用由原告負擔。
    事      實
甲、原告方面：
  一、聲明：如主文所示。
  二、陳述：原告與被告丁○○於民國（下同）八十八年十二月二十七日結婚，惟自
      九十年一月份起，被告丁○○入伍服兵役，詎被告丁○○因無法適應軍中生活
      ，竟成為逃兵，原告自此生活於娘家並與被告丁○○無任何往來，嗣原告於九
      十二年六月底自訴外人邱豐裕受孕懷有被告丙○○，並於九十三年四月一日生
      產，而原告與被告丁○○則於九十二年九月三日協議離婚，原告受胎期間均未
      與被告丁○○同居，被告丙○○並非原告自被告丁○○受胎所生之女，卻受婚
      生之推定，為此依民法第一千零六十三條第二項規定訴請判決如聲明所示。
  三、證據：提出戶籍謄本三份、國防部通信資訊指揮部東部地區通訊資訊大隊纜線
      工程中隊官兵違紀離營通報函影本、出生證明書、兩願離婚書影本各一份為證
      。
乙、被告方面：
  一、聲明：請求依法裁判。
  二、陳述：丙○○並非被告與原告受胎而生。
丙、本院依職權囑託財團法人彰化基督教醫院鑑定被告丙○○與被告丁○○間之血緣
    關係。
    理　　　由
一、本件原告主張其與被告丁○○本係夫妻，嗣後協議離婚，並生有一女即被告丙○
    ○，惟自九十年一月份起，原告即未與被告丁○○同居，被告丙○○應非自被告
    丁○○受胎所生，卻受婚生推定乙節，業據原告提出戶籍謄本三份、國防部通信
    資訊指揮部東部地區通訊資訊大隊纜線工程中隊官兵違紀離營通報函影本、出生
    證明書、兩願離婚書影本各一份等件為憑外，復經本院囑託財團法人彰化基督教
    醫院鑑定被告丙○○與被告丁○○間之血緣關係，覆稱「．．．，不能排除邱豐
    裕與丙○○之親子關係」，有財團法人彰化基督教醫院九十三年彰基院第九三０
    六五二號親子鑑定報告一件可稽，復為被告丁○○所自承，是原告之主張，堪信
    為真實。
二、按從子女出生日回溯第一百八十一日起至第三百零二日止為受胎期間，民法第一
    千零六十二條第一項著有明文。又妻之受胎，係在婚姻關係存續中者，推定其所
    生子女為婚生子女，如夫妻之一方能證明妻非自夫受胎者，得於知悉子女出生之
    日起，一年內提起否認之訴，民法第一千零六十三條第一項、第二項定有明文。
    查本件原告受胎生下被告丙○○，其受胎期間既係在原告與被告丁○○婚姻關係
    存續中，則依法自應推定被告丙○○為原告與被告丁○○之婚生女，惟被告丙○
    ○並非自被告丁○○受胎所生，已如前所述，從而原告於九十三年四月一日產下
    被告丙○○後一年內即九十三年四月二十六日提起本件訴訟，於法洵屬有據，應
    予准許。
三、據上論結，本件原告之訴為有理由，依民事訴訟法第八十一條第二款，判決如主
    文。
中　　　華　　　民　　　國　　九十三　　年　　　七　　　月　　二十八　　日
                                  臺灣彰化地方法院家事法庭
~B法　　　官　蕭文學
右為正本係照原本作成
如對本判決上訴須於判決送達後廿日內向本院提出上訴狀
中　　　華　　　民　　　國　　九十三　　年　　　七　　　月　　二十九　　日
~B法院書記官　吳政
